【裁判字號】    97,交簡上,97
【裁判日期】    971015
【裁判案由】    過失傷害
【裁判全文】
臺灣臺南地方法院刑事判決            97年度交簡上字第97號
上  訴  人  臺灣臺南地方法院檢察署檢察官
上  訴  人
即  被  告  丙○○
上列上訴人因犯過失傷害案件，不服本院九十七年度交簡字第二
七號，中華民國九十七年三月二十七日第一審簡易判決（聲請簡
易處刑書案號：九十六年度偵字第一二一二三號），提起上訴，
本院管轄之第二審合議庭判決如下：
    主      文
上訴駁回。
丙○○緩刑貳年。
    事      實
一、丙○○於民國（下同）九十六年三月十七日晚間十一時五分
    許，騎乘車牌號碼Ｌ九Ｚ－九三五號重型機車，沿臺南縣永
    康市○○○路由西往東方向行駛，途經該路九百號前時，本
    應注意機車駕駛人於機車行駛時應與前車保持安全距離且應
    注意車前狀況，並隨時採取必要之安全措施，而當時為夜間
    無照明，天氣晴，車況正常，柏油路面乾燥無缺陷或其他障
    礙物，並無不能注意之情事，竟疏未注意車前狀況及保持安
    全距離，而追撞同向在前，由丁○○所騎乘之車牌號碼ＬＷ
    二－五九三號重型機車（後載李佩芸，丁○○及李佩芸受傷
    部分未據告訴），致Ｌ九Ｚ－九三五號機車倒地打轉，適有
    乙○○騎乘車牌號碼ＸＳ五－七三二號重型機車自後駛至，
    因閃避不及而打滑摔倒，致乙○○受有顱腦損傷、顱骨骨折
    、鼻骨骨折及四肢多處挫傷等傷害。
二、案經乙○○訴請臺灣臺南地方法院檢察署檢察官偵查後聲請
    簡易判決處刑。
    理      由
壹、程序方面：
一、按現行刑事訴訟法為保障被告之反對詰問權，排除具有虛偽
    危險性之傳聞證據，以求實體真實之發見，於該法第一百五
    十九條第一項明定被告以外之人於審判外之言詞或書面陳述
    ，除法律有規定者外，不得作為證據。而刑事訴訟法第一百
    五十九條之一至一百五十九條之四有傳聞法則之例外規定，
    且被告以外之人於審判外之陳述，雖不符前四條之規定，而
    經當事人於審判程序同意作為證據，法院審酌該言詞陳述或
    書面陳述作成時之情況，認為適當者，亦得為證據；當事人
    、代理人或辯護人於法院調查證據時，知有第一百五十九條
    第一項不得為證據之情形，而未於言詞辯論終結前聲明異議
    者，視為有前項之同意，刑事訴訟法第一百五十九條之五定
    有明文。查本件被告及檢察官均同意被告以外之人即告訴人
    乙○○於審判外之陳述有所爭執，且迄於言詞辯論終結前，
    均未主張有刑事訴訟法第一百五十九條第一項不得為證據之
    情形，且經本院審酌後，認無不適當之情形，應認為其證詞
    有證據能力。
二、公訴人舉為證據之道路交通事故調查報告表（一）（二）、
    現場圖，具有相當之中立性，上開文書之製作過程均無不適
    當之情形，其內容又與本件事實有相當之關聯性，依據刑事
    訴訟法第一百五十九條之五第一項之規定，被告同意均引為
    證據，且經本院審酌後，認無不適當之情形，應認為有證據
    能力。
三、再按法院或檢察官得囑託醫院、學校或其他相當之機關、團
    體為鑑定；鑑定之經過及其結果，應命鑑定人以言詞或書面
    報告。刑事訴訟法第二百零八條第一項前段及第二百零六條
    第一項分別定有明文。經查，臺灣省臺南區車輛行車事故鑑
    定委員會九十六年五月十日南鑑字第○九六五九○一四九二
    號函及鑑定意見書，本質上固亦屬鑑定人員於審判外之書面
    陳述，然此係臺灣省臺南區車輛行車事故鑑定委員會於本院
    審理時，受囑託所為之鑑定書面報告，揆諸上開規定，得僅
    由鑑定人出具書面鑑定報告而無須於審判中以言詞陳述，係
    屬刑事訴訟法第一百五十九條第一項「被告以外之人於審判
    外之言詞或書面陳述，除法律有規定者外，不得作為證據」
    所稱「法律有規定者」之例外情形（刑事訴訟法第一百五十
    九條立法理由參照），而具有證據能力。
四、至於本案之照片十五幀均係以機械（照相機）方式所留存之
    影像，並非依憑人之記憶再加以轉述而得，是以上開各物證
    均非供述證據，殊無傳聞證據排除法則之適用，復無證據證
    明係公務員違背法定程序或經偽造、變造所取得，又與本件
    事實具有相當之關聯性，應認交通事故照片亦有證據能力。
貳、實體方面：
一、訊據被告對於上開事實於本院審理時坦承不諱，並經證人乙
    ○○於警詢證述無訛，並有道路交通事故調查報告表（一）
    （二）、現場圖、照片十五幀、臺灣省臺南區車輛行車事故
    鑑定委員會九十六年五月十日南鑑字第○九六五九○一四九
    二號函及鑑定意見書附卷可參，依當時情況，天候為晴天，
    有夜間無照明，路面無缺陷、道路無障礙物，視距良好，被
    告並無不能注意之情形，竟疏於注意，減速慢行以及未注意
    車前狀況，導致發生本件車禍，被告之駕駛行為顯有過失，
    且因該過失導致告訴人受有傷害，二者間具有相當因果關係
    ，應可認定。綜上所述，本件事證明確，被告之自白經核與
    事實相符，堪可採信，其犯行洵堪認定，應依法論科。
二、核被告所為，係犯刑法第二百八十四條第一項前段之過失傷
    害罪。被告於肇事後，犯罪未被發覺前，主動向前往處理且
    尚不知肇事者為何人之臺南縣警察局永康分局警員，表示其
    即為肇事車輛之駕駛者，有臺南縣警察局永康分局九十七年
    二月二十七日南縣永警五字第○九七○○○三六二○號函在
    卷可稽，嗣並接受本院裁判，當已合於自首之規定。原審以
    被告罪證明確，因而適用刑法第二百八十四條第一項前段，
    第四十一條第一項前段、第六十二條前段，刑法施行法第一
    之一第一項、第二項前段之規定，量處有期徒刑三月，諭知
    易科罰金之折算標準，並依中華民國九十六年罪犯減刑條例
    第二條第一項第三款之規定減刑，其認事用法，均無不合，
    量刑亦屬適當，而參酌被告上訴意旨，指摘原判決量刑過重
    ，檢察官上訴意旨，則指摘原判決量刑過輕，均無理由，應
    予駁回。爰審酌被告前未曾因故意犯罪受有期徒刑以上刑之
    宣告，有臺灣高等法院被告全國前案紀錄表乙紙附卷可佐，
    因一時疏失致罹刑章，且已與告訴人乙○○達成民事和解，
    業據告訴人之母到庭陳明無訛，並有調解筆錄一紙附卷足憑
    ，其經此教訓後，當知所警惕，信無再犯之虞，本院因認暫
    不執行其刑為當，爰併予以宣告緩刑二年，以啟自新。
據上論斷，應依刑事訴訟法四百五十五條之一第一項、第三項、
第三百六十八條、第三百六十四條，刑法第七十四條第一項第一
款，判決如主文。
本案經檢察官甲○○到庭執行職務。
中    華    民    國    97    年    10    月    15    日
                刑事第十三庭    審判長法  官  張銘晃
                                      法  官  徐文瑞
                                      法  官  黃翰義
以上正本證明與原本無異。
本判決不得上訴。
                                      書記官  謝文心
中    華    民    國    97    年    10    月    17    日


司法院資訊處製作；財團法人民間司法改革基金會備份。
